# 请教陈版：投资性房地产

提问人：跨度防护 时间：2019-08-06 14:44:34
公司持有房产，部分闲置进而对外出租，但持有房产的目的不是为了出租，未来经营扩大，会转为自用。
请教陈版： 1 、该房产是否仍应在固定资产核算； 2 、虽然不是以出租为目的，但租赁合同签了 5 年，是否仍不满足投资性房地产的定义。

回答人：chenyiwei
在主帖案例中，将暂时闲置的房屋短期出租，日后仍有较明确的收回自用的意图，相应地该房屋的成本主要仍是通过企业自用于生产经营活动的方式来收回，而不是通过处置价款或者租金的方式收回，因此其持有目的不同于投资性房地产，不应确认为投资性房地产，仍作为固定资产核算。

提问人：amber88 时间：2019-10-30 06:30:27
请教陈版，公司为制造业，将部分厂房出租给供应商用于存放存货，从实际上看是间接为了自有生产服务并赚取额外一笔租金收入，这种情况下是否作为投资性房地产核算？

回答人：chenyiwei
不属于。其目的并不是单纯的获取租金和资本增值。

提问人：zlzs77 时间：2019-12-08 21:27:00
请教陈版：合并范围内投资性房地产是否只能有一种计量方式，即用成本模式或者公允价值对投资性房地产进行后续计量，不能合并范围内有用成本模式计量的有用公允价值模式计量的？谢谢陈版

回答人：chenyiwei
是。原则上同一会计主体（包括合并报表主体）对其所有投资性房地产只能采用一种计量模式。
有一种极少数情况下的例外：采用公允价值对投资性房地产进行后续计量的企业，有证据表明，当企业首次取得某项投资性房地产（或某项现有房地产在完成建造或开发活动或改变用途后首次成为投资性房地产）时，该投资性房地产的公允价值不能持续可靠取得的，应当对该投资性房地产采用成本模式计量直至处置，并且假设无残值。